【裁判字號】    89,自,378
【裁判日期】    891031
【裁判案由】    詐欺
【裁判全文】
臺灣板橋地方法院刑事裁定                          八十九年度自字第三七八號
    自  訴  人  甲○交通企業有限公司
    代  表  人  乙○○
    代  理  人  丙○○
    被      告  丁○○
右列被告因詐欺案件，經自訴人提起自訴，本院裁定如左：
    主  文
自訴駁回。
    理  由
一、按法院或受命法官於自訴案件第一次審判期日前訊問及調查結果，如認為案件有
    刑事訴訟法第二百五十二條至第二百五十四條之情形者，得以裁定駁回其自訴，
    同法第三百二十六條第三項定有明文。
二、本件自訴意旨略稱：被告丁○○於民國（下同）八十八年十二月七日因靠行關係
    與自訴人簽訂以駕駛臨時班之租賃契約，於八十九年八月十六日欺騙自訴人要認
    真駕駛計程車，卻以已離職之地址為居住地，自訴人信以為真，而將車輛交付，
    被告即將車輛藏匿，經自訴人追查被告早在八十九年八月初（自訴狀誤載為八十
    八年八月初），即離開上留之居住地，因認被告涉犯刑法第三百三十九條之詐欺
    罪云云。
三、訊據被告堅詞否認有何詐欺犯行，辯稱：我八十九年八月十六日向自訴人租車，
    到九月十二日左右我家裡有急用，所以沒有付租金，因為開計程車是我維生的方
    式，所以計程車暫時也沒有辦法還，我繼續開著營業等語。經查：自訴人代理人
    到庭陳述：被告八十八年十二月七日到我們公司租用計程車，留的地址是台北市
    ○○路，但八十九年八月十六日被告再來我們公司租車時，已不住在師大路，除
    了地址不對以外，沒有其他詐欺行為，只是被告後來沒有還車等語（見本院八十
    九年十月二十七日訊問筆錄），惟自訴人提出之租賃契約係於八十八年十二月七
    日所簽訂，並非自訴人所指之詐欺時間八十九年八月十六日，故尚難僅憑該份契
    約書，認定被告於八十九年八月十六日時，有何故意留存虛偽地址詐欺自訴人之
    事實，況被告於簽訂契約書時，所記載之年籍資料及留存之身分證、駕照正反面
    影本，均無不實之處，亦難謂被告有何詐騙自訴人之意圖，自不能僅憑被告於八
    十九年八月間，並未繼續居住於台北市○○路址，及嗣後未繳交租金等節，溯及
    推論被告於向自訴人租車之際有何詐欺行為，自訴人復未能具體指訴被告究有何
    施用詐術，致自訴人陷於錯誤之行為，係屬不能證明被告犯罪，依照首開說明，
    爰依法駁回自訴。
三、本件係單純民事債務不履行之問題，而兩造業已達成和解，被告已返還所租之車
    輛並清償期間積欠之租金，有債務清償支付證明書一紙在卷可稽，附此敘明。
據上論結，應依刑事訴訟法第三百二十六條第三項、第二百五十二條第十款，裁定如
主文。
中      華      民      國八十九      年     十     月    三十    日
                                      臺灣板橋地方法院刑事第三庭
                                          法  官  蕭  一  弘
右正本證明與原本無異
如不服本裁定應於送達後五日內向本院提出抗告狀
                                          書記官  王  苑  琦
中      華      民      國      八十九      年    十一    月     三     日


司法院資訊處製作；財團法人民間司法改革基金會備份。
